【裁判字號】    97,消債抗,94
【裁判日期】    971030
【裁判案由】    更生事件
【裁判全文】
臺灣板橋地方法院民事裁定            97年度消債抗字第94號
抗  告  人  甲○○
上列當事人聲請更生事件，對於中華民國97年8 月27日本院97年
度消債更字第1130號裁定提起抗告，本院裁定如下：
    主  文
原裁定廢棄。
    理  由
一、原裁定意旨以：本件抗告人未據繳納聲請費新台幣（下同）
    1,000元，並預納郵務送達費3,060元、鑑定費用6,000元，
    亦未提出相關財產文件資料到院，前經原審於民國（下同）
    97年8月6日以裁定命抗告人於10日內補正，該裁定業於同年
    8 月12日合法送達抗告人，詎抗告人逾期仍未補正，爰依消
    費者債務清理條例（下稱本條例）第8 條規定，裁定駁回其
    更生之聲請。
二、聲請及抗告意旨略以：抗告人因理財失當，陷入銀行高額循
    環利息，每月須還款5萬多元，惟抗告人現資產總額為2,312
    ,560元，每月薪資收入則為28,000元，於扣除必要生活及扶
    養費用24,300元後，仍不足清償，致負債高達3,087,454 元
    。茲因抗告人前已以書面向最大債權金融機構請求共同協商
    不成立，爰依本條例第3 條、第42條規定，聲請本院裁定准
    予更生。至原審要求抗告人補正之資料，本需相當時日準備
    ，且抗告人業已補呈，實不宜以此程序事項，即使抗告人喪
    失活命之重大機會，有臺灣彰化地方法院97年度消債抗字第
    2號裁定見解供參，為此求為廢棄原裁定等語。
三、查原審於民國（下同）97年8月27日以97年度消債更字第113
    0 號裁定將抗告人之更生聲請駁回，無非係以抗告人提出更
    生聲請時未據繳納聲請費1,000元，並預納郵務送達費3,060
    元、鑑定費用6,000 元，且其檢附之資料未齊備，經原審於
    97年8月6日裁定命抗告人補正，該裁定已於97年8 月12日合
    法送達抗告人，抗告人未遵期補正為據，駁回其聲請。惟本
    件抗告人於原審駁回其聲請前，已於97年8 月27日即提出民
    事呈報狀，就原審所命補正事項予以補正，有原審卷內所附
    蓋有本院收狀戳之該呈報狀在卷可稽。而裁定期間並非不變
    期間，當事人依裁定應補正之行為，雖已逾法院之裁定期間
    ，但於法院尚未認其所為之訴訟行為為不合法予以駁回前，
    其補正仍屬有效，法院不得以其補正逾期為理由，予以駁回
    ，業經最高法院著有51年台抗字第169 號判例可資參照。依
    前開判例意旨，抗告人既於原審認其聲請不合法予以駁回前
    補正，其補正自屬有效，原審未及查明，逕以抗告人逾期未
    補正為由駁回抗告人更生之聲請，即有未洽。抗告人指摘原
    裁定不當，求予廢棄，為有理由，爰由本院將原裁定廢棄，
    由原審法院另為適當處理。
三、據上論結，本件抗告為有理由，爰依消費者債務清理條例第
    15條、民事訴訟法第492 條，裁定如主文。
中    華    民    國    97    年    10    月    30    日
                  民事第二庭    審判長  蕭胤栗
                                法  官  程怡怡
                                法  官  陳財旺
以上正本證明與原本無異。
本裁定不得再抗告。
中    華    民    國    97    年    10    月          日
                                書記官  孫國慧


司法院資訊處製作；財團法人民間司法改革基金會備份。
